臺灣高等法院臺中分院民事裁定
111年度家抗字第43號
抗  告  人  林岳    
相  對  人  姚海喬  
上列當事人間聲請訴訟救助事件，抗告人對於民國111年10月11
日臺灣臺中地方法院111年度家救字第200號裁定，提起抗告，本
院裁定如下：
    主  文
抗告駁回。
抗告訴訟費用由抗告人負擔。
    事實及理由
一、抗告意旨略以：相對人於民國110年8月16日才出售坐落臺中
    市○○區○○路0段000號0樓之0房屋及坐落基地(下稱系爭房地)
    ，取得新臺幣(下同)780萬元價款，且其前於109年間曾提起
    離婚訴訟，並自行委任律師，足見其並非無資力，不符合訴
    訟救助之資格，原裁定准其訴訟救助之聲請，顯有違誤，爰
    提起本件抗告，請求廢棄原裁定。
二、按當事人因無資力支出訴訟費用者，得依民事訴訟法第107 
    條規定聲請法院裁定准予訴訟救助。上開規定於家事訴訟事
    件準用之，家事事件法第51條定有明文。又經財團法人法律
    扶助基金會分會（下稱法扶分會）准許法律扶助之無資力者
    ，其於訴訟或非訟程序中，向法院聲請訴訟救助時，除顯無
    理由者外，應准予訴訟救助，不受民事訴訟法第108條規定
    之限制，法律扶助法第63條定有明文。是法律扶助之申請人
    ，經法扶分會審查符合無資力之要件，其再向法院聲請訴訟
    救助時，法院就其有無資力，已無庸再審酌，應即准許訴訟
    救助。
三、查相對人因與抗告人之婚姻產生破綻，訴請離婚，但因無資
    力支出訴訟費用，向財團法人法律扶助基金會臺中分會(下
    稱法扶臺中分會)申請法律扶助，經該分會審查結果，認相
    對人符合受法律扶助標準，准予法律扶助，有該分會財團法
    人法律扶助基金會審查表、申請人資力審查詢問表為證(原
    審卷第13至17頁)。且相對人提起之離婚之訴，復非顯無理
    由，是相對人聲請本件訴訟救助，依上開規定及說明，法院
    就其有無資力，自毋庸再為審酌，應即准許訴訟救助。
四、抗告人雖辯稱相對人於前揭時間出售系爭房地，取得780萬
    元價款，且於109年間提起離婚訴訟時曾自行委任律師，非
    無資力，其已向法扶臺中分會申請撤銷云云。惟觀之「法扶
    臺中分會申請人資力審查詢問表」記載內容(原審卷第17頁)
    可知，相對人於聲請法律扶助時，已向法扶臺中分會陳明其
    出售系爭房地之價款780萬元，扣除相關行政費用及房貸費
    用、返還借款債務283萬元及返還積欠母親之56萬元後，111
    年5月18日帳戶餘額僅剩1464元(原審卷第13至17頁)，經法
    扶臺中分會納入評估後，准許予以訴訟扶助。且法扶臺中分
    會就抗告人申請撤銷對相對人之法律扶助乙案，經該分會受
    理並重新調查，函請相對人到會說明，提供抵押權契約書及
    存摺影本等，經該會委員認定可證明相對人出售房屋後，將
    款項用以償還債務及家人間借貸，符合無資力扶助標準，維
    持准予扶助決定等情，亦有法扶臺中分會111年12月13日法
    扶中字第1110000210號函及檢附之變動審查表在卷可查（見
    本院卷第45至47頁）。玆相對人既經法扶臺中分會准許法律
    扶助，則其據以向法院聲請訴訟救助時，依上說明，法院應
    即准許訴訟救助。抗告人所辯上情，尚無足取。
五、綜上所述，原法院准許相對人本件訴訟救助之聲請，於法並
    無違誤。抗告意旨指摘原裁定不當，聲明廢棄，非有理由，
    應予駁回。
六、據上論結，本件抗告為無理由，爰裁定如主文。　
中　　華　　民　　國　　111 　年　　12　　月　　22　　日
　　　　　　　　家事法庭　　審判長法　官　吳美蒼
　　　　　　　　　　　　　　　　　法　官　高英賓
　　　　　　　　　　　　　　　　　法　官　張國華
正本係照原本作成。
如不服本裁定應於裁定送達後10日內向本院提出再抗告狀（須按
他造人數附具繕本），繳納抗告裁判費新台幣1,000元整，並同
時委任律師或具有律師資格之關係人為代理人。因疫情而遲誤不
變期間，得向法院聲請回復原狀。
　　　　　　　　　　　　　　　　　書記官　柯孟伶
　　　　　　　　　　　　　　　　　
中　　華　　民　　國　　111 　年　　12　　月　　22　　日